臺灣高等法院高雄分院刑事裁定
111年度抗字第13號
抗  告  人  
即  聲請人  葉永裕


上列抗告人因聲請法官迴避案件，不服臺灣高雄地方法院中華民
國110年12月28日裁定(110年度聲字第2693號)，提起抗告，本院
裁定如下：
    主  文
抗告駁回。
    理  由
一、抗告意旨如附件之刑事抗告狀所載。
二、按當事人聲請法官迴避，以有刑事訴訟法第18條第1款、第2
    款所列情形之一者為限。又依第18條第2款規定聲請法官迴
    避者，須以有具體事實足認其執行職務有偏頗之虞。所謂「
    足認其執行職務有偏頗之虞」，係指法官於訴訟之結果有利
    害關係或與當事人有親交嫌怨等客觀事實，足以使人懷疑其
    將為不公平之審判者而言；而此事由之有無，應以一般通常
    之人所具有之合理觀點，對於該承辦法官能否為公平之裁判
    ，均足以產生懷疑；且此種懷疑之發生，存有其完全客觀之
    原因，而非僅出於當事人自己主觀之判斷者，始足當之，其
    若僅以空言攻訐，私意推測或對法官之指揮訴訟或訊問方法
    不滿，均不能指為有偏頗之虞（最高法院18年抗字第149號
    、19年抗字第285號、79年台抗字第318號判例及70年度台抗
    字第174號裁定意旨參照）。
三、經查：
  ㈠抗告人即聲請人葉永裕（下稱抗告人）因妨害公務案件，經
    臺灣高雄地方檢察署檢察官偵查後，認抗告人涉犯刑法第14
    0條第1項之對執行職務之公務員侮辱罪嫌，以110年度偵字
    第735號提起公訴，由臺灣高雄地方法院以110年度審易字第
    149號進行準備程序之案件審查流程後，改分110年度易字第
    145號受理在案（承辦股別：宣股；審判長即受命法官：陳
    力揚法官），合先敘明。
  ㈡經本院依職權調取前揭案件卷宗核閱結果，陳力揚法官並無
    刑事訴訟法第17條所列各款應自行迴避而不迴避之情形。抗
    告人雖以前開情詞提起抗告，惟查，法官於開庭期間利用案
    件之空檔宣判其他案件，並非法所禁止；要求抗告人日後提
    出之書狀必須附具繕本予檢察官，係為使檢察官即時瞭解抗
    告人之抗辯內容，以利促進訴訟之進行；該案於110年度審
    易字第149號在民國110年3月9日行準備程序時，法官即已依
    刑事訴訟法第287條之規定，告知抗告人關於第95條規定之
    事項，此有準備程序筆錄1份在卷可稽（臺灣高雄地方法院1
    10年度審易字第149號卷第27頁），故該案嗣後改由陳力揚
    法官審理，本無須重複告知同一事項；又現行刑事訴訟法並
    未明定法官應於審判期日前，就各項證據裁定有無證據能力
    ，故目前實務上之作法通常係於判決書中一併說明，此觀諸
    110年度易字第145號判決理由內，確有說明抗告人抗辯各項
    證據之證據能力即明（該判決第2至5頁）。是以，抗告人所
    述各節，均難認陳力揚法官於執行職務時有何偏頗之虞。
  ㈢至抗告理由狀內所述其他各項事由，均核與本件聲請迴避無
    關，爰無再予逐一論述之必要，附此敘明。
四、綜上所述，原審依刑事訴訟法第220條、第21條第1項之規定
    ，認本件並無事證足認陳力揚法官有偏頗之虞，亦難認其於
    該案訴訟上之指揮，已達以一般通常之人所具有之合理觀點
    ，對其能否為公平之裁判，均足以產生懷疑之程度，復查無
    其他證據可資認定陳力揚法官與抗告人有何故舊恩怨等客觀
    上足認有偏頗之虞之情事，因而駁回抗告人對陳力揚法官之
    聲請迴避。本院經核並無不合，抗告人以上開情詞提起本件
    抗告，指摘原裁定不當，均非適法之抗告理由，故其抗告為
    無理由，應予駁回。
五、據上論結，應依刑事訴訟法第412條，裁定如主文。
中　　華　　民　　國　　111 　年　　1 　　月　　25　　日
                  刑事第二庭  審判長法  官  孫啓強
                                    法  官  范惠瑩
                                    法  官  鄭詠仁
以上正本證明與原本無異。
不得再抗告。
中　　華　　民　　國　　111 　年　　1 　　月　　25　　日
                                    書記官  楊明靜